【裁判字號】    95,易,1232
【裁判日期】    951026
【裁判案由】    竊盜
【裁判全文】
臺灣士林地方法院刑事判決              95年度易字第1232號
公  訴  人  臺灣士林地方法院檢察署檢察官
被      告  丁○○
上列被告因竊盜案件，經檢察官提起公訴（95年度毒偵字第1001
3 號），本院經訊問被告後，被告為認罪之答辯，本院合議庭裁
定認本件宜由受命法官以簡式審判程序審理並判決如下：
    主  文
丁○○竊盜，累犯，處有期徒刑柒月；又竊盜，累犯，處有期徒
刑柒月；又竊盜，累犯，處有期徒刑柒月；又竊盜，累犯，處有
期徒刑柒月。應執行有期徒刑貳年。
    事  實
一、丁○○前有多次竊盜前科紀錄，分別於民國（下同）90年間
    經台灣台北地方法院以90年度易字第342 號判處有期徒刑7
    月確定，於91年2 月28日執行完畢；於91年間經本院以91年
    度易字第17號判處有期徒刑5 月確定，於92年4 月13日執行
    完畢；又於94年間經本院以94年度士簡字第640 號判處有期
    徒刑6 月，於94年7 月25日判決確定，於94年10月7 日易科
    罰金執行完畢，仍不知悔改，竟意圖為自己不法之所有：
(一)於95年8月8日13時26分許，在臺北市○○區○○路2段201號
    行政院國軍退除役官兵輔導委員會臺北榮民總醫院（以下簡
    稱榮民總醫院）中正樓第163 號病房，打開第37號病床之衣
    櫃，竊取丙○○所有之黑色手提袋，內裝有華碩筆記型電腦
    （A6系列型號為SN-57NG037546 ）乙台及電源線乙條，得手
    後離去，隨於同日下午15時許，在臺北市○○區○○路116
    號吳保成經營之小奇手機行，以新台幣（下同 ）9,000元之
    價格，售予吳保成（吳保成所涉故買贓物罪嫌部分由台灣士
  林地方法院檢察署檢察官另行偵辦中）。
(二)於95年8月8日15時43分許，返回榮民總醫院中正樓第051 號
    病房，打開第25號病床之衣櫃，竊取乙○○所有之鮮黃色袋
    子，內裝有宏碁筆記型電腦乙部、電源線乙條、無線網卡乙
    張、無線基地臺乙組、無線滑鼠乙個及變壓器延長線乙條，
    得手後離去，隨於同日下午約16時許，再次前往小奇手機行
    ，以4,500元之價格，售予吳保成。
(三)於95年8月10日14時9分許，在臺北市○○區○○街45號振興
    醫院10樓1010號病房，竊取戊○○所有黑色PSP 遊戲機乙台
    （序號為00-00000000-0000000-PSP1007）、PSP遊戲盒乙個
    、電源線乙條、耳機乙條、SONY ERICSSON T630黑色手機（
    序號00000000-000000-0-0000000000-000000-0-08）乙支及
    國際牌GD85銀色手機（序號000000000000000） 乙支，得手
    後離去，放置在其所有車牌號碼GHE-865 重型機車置物箱內
    。
(四)於95年8 月10日15時許，返回振興醫院，在該院10樓42病房
    床邊櫃子內，竊取甲○○○所有翠玉手鐲乙個，得手後，放
    到所背之咖啡色包包內，隨即離去。嗣前往榮民總醫院，於
    同日16時20分許，在榮民總醫院思源樓4 樓，為該院駐衛警
    張志宏透過監視錄影器發現行蹤，隨即通報警方到場處理，
    始悉上情，並於丁○○所有機車置物箱內扣得戊○○失竊之
    PSP遊戲機乙台、PSP遊戲盒乙個、電源線乙條、耳機乙條、
    SONY ERICSSON T630手機乙支、國際牌GD85手機乙支，並於
    丁○○所背包包內，扣得翠玉手鐲乙個。
二、案經被害人乙○○、丙○○訴由臺北市政府警察局北投分局
    報告台灣士林地方法院檢察署檢察官偵查起訴。
    理  由
一、訊據被告丁○○，對於上揭時、地竊取丙○○、乙○○、戊○○、甲○○○等人物品之犯罪事實，坦承不諱，核與證人
    丙○○、乙○○於警詢、偵訊中證述、證人戊○○、甲○○○於警詢中證述上開失竊情節相符；並經證人張志宏於警詢
    及偵訊證述：被告於95年8 月10日16時30分許在榮民總醫院
    思源樓4 樓出現，且被告與之前同月8 日在163 病房、051
    號失竊手提電腦時，在監視器中發現之犯嫌有同一特徵等語
    甚詳（見偵查卷第88頁）；證人戊○○部分並有贓物認領保
    管單乙份、失竊報告乙份、失竊物品照片3 張，證人江明月
    部分並有贓物認領保管單、失竊報告乙份、翠玉手鐲照片乙
    張附卷可稽；此外復有榮民總醫院之監視器翻拍照片4 張（
    證明被告於95年8 月8 日下午先後2 次進入榮民總醫院竊取
    丙○○、乙○○電腦等物品之事實）；振興醫院之監視器翻
    拍照片3 張（證明被告於95年8 月10日，在振興醫院竊取戊○○、甲○○○物品之事實）等足資佐證。足認被告之自白
    與事實相符，本案事證明確，被告犯行洵堪認定，應予論罪
    科刑。
二、核被告前開4 次犯行，均係犯刑法第320 條第1 項竊盜罪，
    並應依同法第50條規定予分論併罰。查被告前有多次竊盜前
    科紀錄，分別於90年間經台灣台北地方法院以90年度易字第
    342 號判處有期徒刑7 月確定，於91 年2月28日執行完畢；
    於91年間經本院以91年度易字第17 號 判處有期徒刑5 月確
    定，於92年4 月13日執行完畢；又於94年間經本院以94年度
    士簡字第640 號判處有期徒刑6 月，於94年7 月25日判決確
    定，並於94年10月7 日易科罰金執行完畢，此有刑案資料查
    註紀錄表乙份附卷可稽，被告於前開案件執行完畢後，5 年
    以內故意再犯本件有期徒刑以上之罪，為累犯，應依刑法第
    47 條 第1 項之規定加重其刑。爰審酌告素行不佳、已有多
    次竊盜前科竟一再行竊，且行竊對象均為因病住院之病患或
    家屬，趁人之危，惡性非輕，另審酌其犯後坦承犯行、態度
    尚佳等一切情狀，分別量處如主文所示之刑，並定其執行刑
    。
據上論斷，應依刑事訴訟法第273 條之1 、第299 條第1 項前段
，刑法第320 條第1 項、第47條第1 項、第51條第5 款，判決如
主文。
本案經檢察官方祥鴻到庭執行職務
中    華    民    國    95    年    10    月    26    日
                  刑事第五庭法  官  楊迺伶
以上正本證明與原本無異。
如不服本判決，應於判決送達後10日內，向本院提出上訴狀。
                            書記官  趙彩彤
中    華    民    國    95    年    10    月    27    日
論罪科刑法條：
刑法第320 條第1 項1
意圖為自己或第三人不法之所有，而竊取他人之動產者，為竊盜
罪，處5 年以下有期徒刑、拘役或5 百元以下罰金。


司法院資訊處製作；財團法人民間司法改革基金會備份。
